【裁判字號】    97,抗,1241
【裁判日期】    971119
【裁判案由】    沒入保證金
【裁判全文】
臺灣高等法院刑事裁定                  97年度抗字第1241號
抗  告  人
即  被  告  甲○○
上列抗告人因聲請沒入保證金案件，不服臺灣士林地方法院97年
度聲字第1391號，中華民國97年9月9日刑事裁定，提起抗告，本
院裁定如下：
    主  文
抗告駁回。
    理  由
一、原裁定意旨略以：具保人張順雄因抗告人即被告甲○○竊盜
    案件，經依原審指定之保證金額新臺幣（下同）5 千元，出
    具現金保證後，將被告釋放，茲因該被告逃匿，依刑事訴訟
    法第118條、第121條第1 項之規定，沒入具保人繳納之保證
    金等語。
二、抗告人之抗告意旨略以：伊因住院致無法出庭，非如原審裁
    定所言有逃匿之事實，且伊姐姐代伊收受原審裁定書，因其
    不識字且有精神分裂症，並未告知伊代簽收該裁定，導致伊
    延誤開庭時間。為此提起抗告，請求予以詳查云云。
三、本院經查：
(一)按抗告期間，除有特別規定外，為5 日，自送達裁定後起算
    ；原審法院認為抗告不合法律上之程式或法律上不應准許，
    或其抗告權已經喪失者，應以裁定駁回之；又抗告法院認為
    抗告有第408條第1項前段之情形者，應以裁定駁回之，刑事
    訴訟法第406條前段、第408條第1項前段、第411條前段分別
    定有明文。再按送達文書，除本章有特別規定外，準用民事
    訴訟法之規定；送達於住、居所、事務所或營業所，不獲會
    晤應受送達人者，得將文書付與有辨別事理能力之同居人或
    受僱人，刑事訴訟法第62條、民事訴訟法第137條第1項亦有
    明定。
(二)查抗告人因竊盜案件，經原審裁定沒入具保人張順雄繳納之
    保證金5千元，該裁定於97年9月15日送達於抗告人住所台北
    市○○區○○路4 段42巷74號，因未獲會晤抗告人本人，乃
    由其兄吳文生收受，此有於同居人欄蓋有「吳文生」印文之
    送達證書附卷可稽（原審卷第15頁），是該裁定業於該日發
    生送達之效力。此項抗告期間既無特別規定，依照首開說明
    ，其抗告期間自為5 日，且因無庸計算在途期間，自送達裁
    定之翌日即97年9月16日起算，計至97年9月22日止（原屆滿
    日97年9 月20日為星期六，其次日為星期日，均為例假日，
    故應以97年9 月22日代之），其抗告期間即已屆滿，抗告人
    遲至97年10月2 日始提起抗告，有卷附抗告狀之收文章戳記
    可憑，業已逾越法定抗告期間，其抗告顯非合法，應予駁回
    。
四、據上論斷，應依刑事訴訟法第411條前段，裁定如主文。
中    華    民    國    97    年    11    月    19    日
                  刑事第二庭審判長法  官  洪光燦
                                  法  官  林恆吉
                                  法  官  李麗玲
以上正本證明與原本無異。
不得再抗告。
                                  書記官  廖婷璇
中    華    民    國    97    年    11    月    20    日


司法院資訊處製作；財團法人民間司法改革基金會備份。
